【裁判字號】    98,交聲,3161
【裁判日期】    981023
【裁判案由】    違反道路交通管理處罰條例聲明異議
【裁判全文】
臺灣臺北地方法院交通事件裁定        98年度交聲字第3161號
異  議  人
即受處分人    甲○○
上列受處分人因違反道路交通管理處罰條例事件，對於臺北市交
通事件裁決所民國98年8月6日所為之處分（原處分案號：北市裁
罰字第裁22－AEX835713號），聲明異議，本院裁定如下：
    主  文
異議駁回。
    理  由
一、按汽車駕駛人，駕駛汽車經測試檢定酒精濃度超過規定標準
    者，處新臺幣（下同）15,000元以上60,000以下罰鍰，並當
    場移置保管該汽車及吊扣其駕駛執照一年，道路交通管理處
    罰條例第35條第1項第1款定有明文。又按，行為人有違反道
    路交通管理處罰條例之情形者，應填製舉發違反道路交通管
    理事件通知單，並於被通知人欄予以勾記，當場舉發者，應
    填記駕駛人或行為人姓名、性別、出生年月日、地址、身分
    證統一號碼及車主姓名、地址、車牌號碼、車輛種類。被查
    獲之駕駛人或行為人為受處分人時，應於填記通知單後將通
    知聯交付該駕駛人或行為人簽名或蓋章收受之；拒絕簽章者
    ，仍應將通知聯交付該駕駛人或行為人收受，並記明其事由
    及交付之時間；拒絕收受者，應告知其應到案時間及處所，
    並記明事由與告知事項，視為已收受，違反道路交通管理事
    件統一裁罰基準及處理細則第11條第1項第1款亦規定甚明。
二、本件異議人即受處分人甲○○，於民國98年4月24日1時17分
    許，駕駛車牌號碼B1-2660號自用小客車，在臺北市○○區
    ○○路5號地下停車場因酒後駕車，酒精濃度超過標準（0.
    55以上）之違規事實，經在場員警依違反道路交通管理處罰
    條例第35條第1項第1款規定掣單舉發，惟異議人拒簽，員警
    遂在舉發通知單內載明「拒簽」字樣。嗣因受處分人向原處
    分機關即臺北市交通事件裁決所提出申訴，經原處分機關請
    原舉發單位調查結果，仍認受處分人之上開違規行為屬實，
    原處分機關遂以受處分人有上開行為，於98年8月6日依道路
    交通管理處罰條例第35條第1項第1款裁處吊扣受處分人駕駛
    執照12個月，至罰鍰部分則俟法院判決後再另行製發裁決書
    ，有裁決書、舉發違反道路交通管理事件通知單、測試表等
    附卷可憑。
三、聲明異議意旨如附件所載。
四、查受處分人固不否認有於上開時間，駕駛前揭車輛，行至臺
    北市○○區○○路5號地下停車場之事實，惟辯稱其於前一
    日中午雖曾至與友人小酌，並至台北縣三重市打牌，迄晚間
    駕車返家時已無酒氣，應無所謂酒後駕車之行為，且員警所
    使用之測試器是否有檢定合格之證書，亦有疑義云云。經查
    ：
  (一)證人即臺北市○○區○○路5號地下停車場之管理員連仁煜
    於警詢證稱車號BZ-0496號自小客車於98年4月23日晚間11時
    30 分許跟隨受處分人所駕車號B1-2660號自用小客車進入停
    車場，並發生爭吵，故請管理員打電話報警，請警員前來處
    理等語，並有監視錄影光碟及翻拍照片附於本院依職權所調
    之臺灣臺北地方法院檢察署98年度偵字第10893號卷可佐，
    。足見受處分人當時確有駕車之行為。
  (二)次查受處分人雖辯員警到場時其已無酒味云云，惟查證人連
    仁煜於警詢證稱受處分人當時身上酒味甚濃，情緒浮躁等語
    ，且員警依程序對受處分人所做之呼氣酒精濃度為每公升0.
    84毫克，有測試表附卷可稽，而員警所作之觀察測試紀錄紙
    亦載受處分人有腳步不穩、語無倫次之情形，足見受處分人
    當時確有飲酒之情事。而承辦員警所用之呼氣酒精測試器係
    經經濟部標準檢驗局檢定合格，檢定日期為97年8月18日，
    有效使用期間1年，亦有檢定合格證書附於上開偵查卷可按
    ，是受處分人辯稱其已無酒意及質疑呼氣酒精測試器之準確
    度云云均非可採。綜上事證明確，受處分人於上開時、地違
    規之事實，應堪以認定。
五、綜上所述，受處分人於前揭時、地，酒後駕車之違規事實明
    確，原處分機關依道路交通管理處罰條例第35條第1項第1款
    裁處吊扣受處分人駕駛執照12個月，於法核無違誤。受處分
    人之異議為無理由，應予駁回。
據上論斷，應依道路交通案件處理辦法第19條，裁定如主文。
中    華    民    國    98    年    10    月    23    日
                    交通法庭  法  官  廖紋妤
上正本證明與原本無異。
如不服本裁定，應於裁定送達後5日內向本院提出抗告狀。
                              書記官  周小玲
中    華    民    國    98    年    10    月    27    日


司法院資訊處製作；財團法人民間司法改革基金會備份。
